Inventaris van de archieven van het Departement voor Hervormde en andere Erediensten behalve de Rooms-Katholieke, 1815-1870
Nationaal Archief, Den Haag
- Verbaalarchief 1815-1870, A.
  - Ingekomen en minuten van uitgegane stukken, A.1
    - Ingekomen en minuten van uitgegane stukken., 1815-1870; 1-1330; 1330 pakken
      - 1847 dec. 1 - 15, 759
      - 1847 dec. 16 - 31, 760
      - 1848 jan. 1 - 15, 761
      - 1848 jan. 16 - 31, 762
      - 1848 feb. 1 - 15, 763
      - 1848 feb. 16 - 28, 764
      - 1848 mrt. 1 - 15, 765
      - 1848 mrt. 16 - 31, 766
      - 1848 apr. 1 - 10, 767
      - 1848 apr. 11 - 15, 768
      - 1848 apr. 16 - 30, 769
      - 1848 mei 1 - 15, 770
      - 1848 mei 16 - 31, 771
      - 1848 juni 1 - 15, 772
      - 1848 juni 16 - 30, 773
      - 1848 juli 1 - 15, 774
      - 1848 juli 16 - 31, 775
      - 1848 aug. 1 - 15, 776
      - 1848 aug. 16 - 31, 777
      - 1848 sep. 1 - 15, 778
      - 1848 sep. 16 - 30, 779
      - 1848 okt. 1 - 15, 780
      - 1848 okt. 16 - 31, 781
      - 1848 nov. 1 - 15, 782
      - 1848 nov. 16 - 30, 783
      - 1848 dec. 1 - 15, 784
      - 1848 dec. 16 - 31, 785
      - 1849 jan. 1 - 15, 786
      - 1849 jan. 16 - 31, 787
      - 1849 feb. 1 - 15, 788
      - 1849 feb. 16 - 28, 789
      - 1849 mrt. 1 - 15, 790
      - 1849 mrt. 16 - 31, 791
      - 1849 apr. 1 - 15, 792
      - 1849 apr. 16 - 30, 793
      - 1849 mei 1 - 15, 794
      - 1849 mei 16 - 31, 795
      - 1849 juni 1 - 15, 796
      - 1849 juni 16 - 30, 797
      - 1849 juli 1 - 15, 798
      - 1849 juli 16 - 31, 799
      - 1849 aug. 1 - 15, 800
      - 1849 aug. 16 - 31, 801
      - 1849 sep. 1 - 15, 802
      - 1849 sep. 16 - 30, 803
      - 1849 okt. 1 - 15, 804
      - 1849 okt. 16 - 31, 805
      - 1849 nov. 1 - 15, 806
      - 1849 nov. 16 - 30, 807
      - 1849 dec. 1 - 15, 808
      - 1849 dec. 16 - 30, 809
      - 1850 jan. 1 - 15, 810
      - 1850 jan. 16 - 31, 811
      - 1850 feb. 1 - 15, 812
      - 1850 feb. 16 - 28, 813
      - 1850 mrt. 1 - 15, 814
      - 1850 mrt. 16 - 31, 815
      - 1850 apr. 1 - 15, 816
      - 1850 apr. 16 - 30, 817
      - 1850 mei 1 - 15, 818
      - 1850 mei 16 - 31, 819
      - 1850 juni 1 - 15, 820
      - 1850 juni 16 - 30, 821
      - 1850 juli 1 - 15, 822
      - 1850 juli 16 - 31, 823
      - 1850 aug. 1 - 15, 824
      - 1850 aug. 16 - 31, 825
      - 1850 sep. 1 - 15, 826
      - 1850 sep. 16 - 30, 827
      - 1850 okt. 1 - 15, 828
      - 1850 okt. 16 - 31, 829
      - 1850 nov. 1 - 15, 830
      - 1850 nov. 16 - 30, 831
      - 1850 dec. 1 - 15, 832
      - 1850 dec. 16 - 31, 833
      - 1851 jan. 1 - 15, 834
      - 1851 jan. 16 - 31, 835
      - 1851 feb. 1 - 15, 836
      - 1851 feb. 16 - 28, 837
      - 1851 mrt. 1 - 15, 838
      - 1851 mrt. 16 - 31, 839
      - 1851 apr. 1 - 15, 840
      - 1851 apr. 16 - 30, 841
      - 1851 mei 1 - 15, 842
      - 1851 mei 16 - 31, 843
      - 1851 juni 1 - 15, 844
      - 1851 juni 16 - 30, 845
      - 1851 juli 1 - 15, 846
      - 1851 juli 16 - 31, 847
      - 1851 aug. 1 - 15, 848
      - 1851 aug. 16 - 31, 849
      - 1851 sep. 1 - 15, 850
      - 1851 sep. 16 - 30, 851
      - 1851 okt. 1 - 15, 852
      - 1851 okt. 16 - 31, 853
      - 1851 nov. 1 - 15, 854
      - 1851 nov. 16 - 30, 855
      - 1851 dec. 1 - 15, 856
      - 1851 dec. 16 - 31, 857
      - 1852 jan. 1 - 15, 858
      - 1852 jan. 16 - 31, 859
      - 1852 feb. 1 - 15, 860
      - 1852 feb. 16 - 28, 861
      - 1852 mrt. 1 - 15, 862
      - 1852 mrt. 16 - 31, 863
      - 1852 apr. 1 - 15, 864
      - 1852 apr. 16 - 30, 865
      - 1852 mei 1 - 16, 866
      - 1852 mei 17 - 24, 867
      - 1852 mei 25 - 29, 868
      - 1852 juni 1 - 15, 869
      - 1852 juni 16 - 30, 870
      - 1852 juli 1 - 15, 871
      - 1852 juli 16 - 31, 872
      - 1852 aug. 1 - 15, 873
      - 1852 aug. 16 - 31, 874
      - 1852 sep. 1 - 15, 875
      - 1852 sep. 16 - 30, 876
      - 1852 okt. 1 - 15, 877
      - 1852 okt. 16 - 31, 878
      - 1852 nov. 1 - 15, 879
      - 1852 nov. 16 - 30, 880
      - 1852 dec. 1 - 15, 881
      - 1852 dec. 16 - 31, 882
      - 1853 jan. 1 - 15, 883
      - 1853 jan. 16 - 31, 884
      - 1853 feb. 1 - 15, 885
      - 1853 feb. 16 - 28, 886
      - 1853 mrt. 1 - 15, 887
      - 1853 mrt. 16 - 31, 888
      - 1853 apr. 1 - 15, 889
      - 1853 apr. 16 - 30, 890
      - 1853 mei 1 - 15, 891
      - 1853 mei 16 - 31, 892
      - 1853 juni 1 - 15, 893
      - 1853 juni 16 - 30, 894
      - 1853 juli 1 - 15, 895
      - 1853 juli 16 - 31, 896
      - 1853 aug. 1 - 15, 897
      - 1853 aug. 16 - 31, 898
      - 1853 sep. 1 - 15, 899
      - 1853 sep. 16 - 30, 900
      - 1853 okt. 1 - 15, 901
      - 1853 okt. 16 - 31, 902
      - 1853 nov. 1 - 15, 903
      - 1853 nov. 16 - 30, 904
      - 1853 dec. 1 - 15, 905
      - 1853 dec. 16 - 31, 906
      - 1854 jan. 2 - 15, 907
      - 1854 jan. 16 - 24, 908
      - 1854 jan. 25 - 31, 909
      - 1854 feb. 1 - 15, 910
      - 1854 feb. 16 - 28, 911
      - 1854 mrt. 1 - 15, 912
      - 1854 mrt. 16 - 31, 913
      - 1854 apr. 1 - 15, 914
      - 1854 apr. 16 - 30, 915
      - 1854 mei 1 - 15, 916
      - 1854 mei 16 - 31, 917
      - 1854 juni 1 - 15, 918
      - 1854 juni 16 - 30, 919
      - 1854 juli 1 - 15, 920
      - 1854 juli 16 - 31, 921
      - 1854 aug. 1 - 15, 922
      - 1854 aug. 16 - 31, 923
      - 1854 sep. 1 - 15, 924
      - 1854 sep. 16 - 30, 925
      - 1854 okt. 1 - 15, 926
      - 1854 okt. 16 - 31, 927
      - 1854 nov. 1 - 15, 928
      - 1854 nov. 16 - 30, 929
      - 1854 dec. 1 - 15, 930
      - 1854 dec. 16 - 31, 931
      - 1855 jan. 2 - 8, 932
      - 1855 jan. 9 - 15, 933
      - 1855 jan. 16 - 31, 934
      - 1855 feb. 1 - 15, 935
      - 1855 feb. 16 - 28, 936
      - 1855 mrt. 1 - 15, 937
      - 1855 mrt. 16 - 31, 938
      - 1855 apr. 1 - 15, 939
      - 1855 apr. 16 - 30, 940
      - 1855 mei 1 - 15, 941
      - 1855 mei 16 - 31, 942
      - 1855 juni 1 - 15, 943
      - 1855 juni 16 - 30, 944
      - 1855 juli 1 - 15, 945
      - 1855 juli 16 - 24, 946
      - 1855 juli 25 - 31, 947
      - 1855 aug. 1 - 15, 948
      - 1855 aug. 16 - 31, 949
      - 1855 sep. 1 - 15, 950
      - 1855 sep. 16 - 30, 951
      - 1855 okt. 1 - 15, 952
      - 1855 okt. 16 - 31, 953
      - 1855 nov. 1 - 15, 954
      - 1855 nov. 16 - 30, 955
      - 1855 dec. 1 - 15, 956
      - 1855 dec. 16 - 31, 957
      - 1856 jan. 2 - 7, 958
      - 1856 jan. 8 - 15, 959
      - 1856 jan. 16 - 31, 960
      - 1856 feb. 1 - 15, 961
      - 1856 feb. 16 - 28, 962
      - 1856 mrt. 1 - 15, 963
      - 1856 mrt. 16 - 31, 964
      - 1856 apr. 1 - 15, 965
      - 1856 apr. 16 - 30, 966
      - 1856 mei 1 - 15, 967
      - 1856 mei 16 - 31, 968
      - 1856 juni 1 - 15, 969
      - 1856 juni 16 - 30, 970
      - 1856 juli 1 - 15, 971
      - 1856 juli 16 - 31, 972
      - 1856 aug. 1 - 15, 973
      - 1856 aug. 16 - 31, 974
      - 1856 sep. 1 - 15, 975
      - 1856 sep. 16 - 30, 976
      - 1856 okt. 1 - 15, 977
      - 1856 okt. 16 - 31, 978
      - 1856 nov. 1 - 15, 979
      - 1856 nov. 16 - 30, 980
      - 1856 dec. 1 - 15, 981
      - 1856 dec. 16 - 31, 982
      - 1857 jan. 2 - 8, 983
      - 1857 jan. 9 - 15, 984
      - 1857 jan. 16 - 31, 985
      - 1857 feb. 1 - 15, 986
      - 1857 feb. 16 - 28, 987
      - 1857 mrt. 1 - 15, 988
      - 1857 mrt. 16 - 31, 989
      - 1857 apr. 1 - 15, 990
      - 1857 apr. 16 - 30, 991
      - 1857 mei 1 - 15, 992
      - 1857 mei 16 - 31, 993
      - 1857 juni 1 - 15, 994
      - 1857 juni 16 - 30, 995
      - 1857 juli 1 - 15, 996
      - 1857 juli 16 - 31, 997
      - 1857 aug. 1 - 7, 998
      - 1857 aug. 8 - 15, 999
      - 1857 aug. 16 - 31, 1000
      - 1857 sep. 1 - 15, 1001
      - 1857 sep. 16 - 30, 1002
      - 1857 okt. 1 - 15, 1003
      - 1857 okt. 16 - 31, 1004
      - 1857 nov. 2 - 9, 1005
      - 1857 nov. 10 - 14, 1006
      - 1857 nov. 15 - 30, 1007
      - 1857 dec. 1 - 15, 1008
      - 1857 dec. 16 - 31, 1009
      - 1858 jan. 1 - 15, 1010
      - 1858 jan. 16 - 31, 1011
      - 1858 feb. 1 - 15, 1012
      - 1858 feb. 16 - 28, 1013
      - 1858 mrt. 1 - 15, 1014
      - 1858 mrt. 16 - 31, 1015
      - 1858 apr. 1 - 15, 1016
      - 1858 apr. 16 - 30, 1017
      - 1858 mei 1 - 15, 1018
      - 1858 mei 16 - 31, 1019
      - 1858 juni 1 - 15, 1020
      - 1858 juni 16 - 30, 1021
      - 1858 juli 1 - 15, 1022
      - 1858 juli 16 - 31, 1023
      - 1858 aug. 1 - 15, 1024
      - 1858 aug. 16 - 31, 1025
      - 1858 sep. 1 - 15, 1026
      - 1858 sep. 16 - 30, 1027
      - 1858 okt. 1 - 15, 1028
      - 1858 okt. 16 - 31, 1029
      - 1858 nov. 1 - 9, 1030
      - 1858 nov. 10 - 15, 1031
      - 1858 nov. 16 - 22, 1032
      - 1858 nov. 23 - 30, 1033
      - 1858 dec. 1 - 15, 1034
      - 1858 dec. 16 - 31, 1035
      - 1859 jan. 3 - 7, 1036
      - 1859 jan. 8 - 15, 1037
      - 1859 jan. 16 - 31, 1038
      - 1859 feb. 1 - 7, 1039
      - 1859 feb. 8 - 15, 1040
      - 1859 feb. 16 - 28, 1041
      - 1859 mrt. 1 - 15, 1042
      - 1859 mrt. 16 - 31, 1043
      - 1859 apr. 1 - 15, 1044
      - 1859 apr. 16 - 30, 1045
      - 1859 mei 1 - 15, 1046
      - 1859 mei 16 - 31, 1047
      - 1859 juni 1 - 15, 1048
      - 1859 juni 16 - 30, 1049
      - 1859 juli 1 - 15, 1050
      - 1859 juli 16 - 31, 1051
      - 1859 aug. 1 - 15, 1052
      - 1859 aug. 16 - 31, 1053
      - 1859 sep. 1 - 15, 1054
      - 1859 sep. 16 - 30, 1055
      - 1859 okt. 1 - 15, 1056
      - 1859 okt. 16 - 31, 1057
      - 1859 nov. 1 - 15, 1058
      - 1859 nov. 16 - 30, 1059
      - 1859 dec. 1 - 15, 1060
      - 1859 dec. 16 - 23, 1061
      - 1859 dec. 24 - 31, 1062
      - 1860 jan. 2 - 13, 1063
      - 1860 jan. 14 - 23, 1064
      - 1860 jan. 24 - 31, 1065
      - 1860 feb. 1 - 15, 1066
      - 1860 feb. 16 - 28, 1067
      - 1860 mrt. 1 - 15, 1068
      - 1860 mrt. 16 - 31, 1069
      - 1860 apr. 1 - 15, 1070
      - 1860 apr. 16 - 30, 1071
      - 1860 mei 1 - 15, 1072
      - 1860 mei 16 - 31, 1073
      - 1860 juni 1 - 15, 1074
      - 1860 juni 16 - 30, 1075
      - 1860 juni 30 nr. 1 - 17, 1076
      - 1860 juli 1 - 15, 1077
      - 1860 juli 16 - 31, 1078
      - 1860 aug. 1 - 15, 1079
      - 1860 aug. 16 - 31, 1080
      - 1860 sep. 1 - 15, 1081
      - 1860 sep. 16 - 30, 1082
      - 1860 okt. 1 - 15, 1083
      - 1860 okt. 16 - 31, 1084
      - 1860 nov. 1 - 15, 1085
      - 1860 nov. 16 - 30, 1086
      - 1860 dec. 1 - 15, 1087
      - 1860 dec. 16 - 31, 1088
      - 1861 jan. 2 - 8, 1089
      - 1861 jan. 9 - 15, 1090
      - 1861 jan. 16 - 31, 1091
      - 1861 feb. 1 - 15, 1092
      - 1861 feb. 16 - 28, 1093
      - 1861 mrt. 1 - 15, 1094
      - 1861 mrt. 16 - 31, 1095
      - 1861 apr. 1 - 15, 1096
      - 1861 apr. 16 - 30, 1097
      - 1861 mei 1 - 15, 1098
      - 1861 mei 16 - 31, 1099
      - 1861 juni 1 - 15, 1100
      - 1861 juni 16 - 30, 1101
      - 1861 juli 1 - 15, 1102
      - 1861 juli 16 - 31, 1103
      - 1861 aug. 1 - 15, 1104
      - 1861 aug. 16 - 31, 1105
      - 1861 sep. 1 - 15, 1106
      - 1861 sep. 16 - 30, 1107
      - 1861 okt. 1 - 15, 1108
      - 1861 okt. 16 - 31, 1109
      - 1861 nov. 1 - 15, 1110
      - 1861 nov. 16 - 30, 1111
      - 1861 dec. 1 - 15, 1112
      - 1861. Bijlagen bij dec. 5, nr. 31, 1113
      - 1861 dec. 16 - 31, 1114
      - 1862 jan. 1 - 15, 1115
      - 1862 jan. 16 - 31, 1116
      - 1862 feb. 1 - 15, 1117
      - 1862 feb. 16 - 28, 1118
      - 1862 mrt. 1 - 15, 1119
      - 1862 mrt. 16 - 31, 1120
      - 1862 apr. 1 - 15, 1121
      - 1862 apr. 16 - 30, 1122
      - 1862 mei 1 - 15, 1123
      - 1862 mei 16 - 31, 1124
      - 1862 juni 1 - 15, 1125
      - 1862 juni 16 - 30, 1126
      - 1862 juli 1 - 15, 1127
      - 1862 juli 16 - 31, 1128
      - 1862 aug. 1 - 15, 1129
      - 1862 aug. 16 - 31, 1130
      - 1862 sep. 1 - 15, 1131
      - 1862 sep. 16 - 30, 1132
      - 1862 okt. 1 - 15, 1133
      - 1862 okt. 16 - 31, 1134
      - 1862 nov. 1 - 15, 1135
      - 1862 nov. 16 - 30, 1136
      - 1862 dec. 1 - 15, 1137
      - 1862 dec. 16 - 31, 1138
      - 1863 jan. 1 - 15, 1139
      - 1863 jan. 16 - 31, 1140
      - 1863 feb. 1 - 15, 1141
      - 1863 feb. 16 - 28, 1142
      - 1863 mrt. 1 - 15, 1143
      - 1863 mrt. 16 - 31, 1144
      - 1863 apr. 1 - 15, 1145
      - 1863 apr. 16 - 30, 1146
      - 1863 mei 1 - 15, 1147
      - 1863 mei 16 - 31, 1148
      - 1863 juni 1 - 15, 1149
      - 1863 juni 16 - 30, 1150
      - 1863 juli 1 - 15, 1151
      - 1863 juli 16 - 31, 1152
      - 1863 aug. 1 - 15, 1153
      - 1863 aug. 16 - 31, 1154
      - 1863 sep. 1 - 15, 1155
      - 1863 sep. 16 - 30, 1156
      - 1863 okt. 1 - 15, 1157
      - 1863 okt. 16 - 31, 1158
      - 1863 nov. 1 - 15, 1159
      - 1863 nov. 16 - 30, 1160
      - 1863 dec. 1 - 15, 1161
      - 1863 dec. 16 - 31, 1162
      - 1864 jan. 1 - 15, 1163
      - 1864 jan. 16 - 31, 1164
      - 1864 feb. 1 - 15, 1165
      - 1864 feb. 16 - 29, 1166
      - 1864 mrt. 1 - 15, 1167
      - 1864 mrt. 16 - 31, 1168
      - 1864 apr. 1 - 15, 1169
      - 1864 apr. 16 - 30, 1170
      - 1864 mei 1 - 15, 1171
      - 1864 mei 16 - 31, 1172
      - 1864 juni 1 - 15, 1173
      - 1864 juni 16 - 30, 1174
      - 1864 juli 1 - 15, 1175
      - 1864 juli 16 - 31, 1176
      - 1864 aug. 1 - 15, 1177
      - 1864 aug. 16 - 31, 1178
      - 1864 sep. 1 - 15, 1179
      - 1864 sep. 16 - 30, 1180
      - 1864 okt. 1 - 15, 1181
      - 1864 okt. 16 - 31, 1182
      - 1864 nov. 1 - 15, 1183
      - 1864 nov. 16 - 30, 1184
      - 1864 dec. 1 - 15, 1185
      - 1864 dec. 16 - 31, 1186
      - 1865 jan. 1 - 15, 1187
      - 1865 jan. 16 - 31, 1188
      - 1865 feb. 1 - 15, 1189
      - 1865 feb. 16 - 28, 1190
      - 1865 mrt. 1 - 15, 1191
      - 1865 mrt. 16 - 31, 1192
      - 1865 apr. 1 - 15, 1193
      - 1865 apr. 16 - 30, 1194
      - 1865 mei 1 - 15, 1195
      - 1865 mei 16 - 31, 1196
      - 1865 juni 1 - 15, 1197
      - 1865 juni 16 - 30, 1198
      - 1865 juli 1 - 15, 1199
      - 1865 juli 16 - 31, 1200
      - 1865 aug. 1 - 15, 1201
      - 1865 aug. 16 - 31, 1202
      - 1865 sep. 1 - 15, 1203
      - 1865 sep. 16 - 30, 1204
      - 1865 okt. 1 - 15, 1205
      - 1865 okt. 16 - 31, 1206
      - 1865 nov. 1 - 15, 1207
      - 1865 nov. 16 - 30, 1208
      - 1865 dec. 1 - 15, 1209
      - 1865 dec. 16 - 31, 1210
      - 1866 jan. 1 - 15, 1211
      - 1866 jan. 16 - 31, 1212
      - 1866 feb. 1 - 15, 1213
      - 1866 feb. 16 - 28, 1214
      - 1866 mrt. 1 - 15, 1215
      - 1866 mrt. 16 - 31, 1216
      - 1866 apr. 1 - 15, 1217
      - 1866 apr. 16 - 30, 1218
      - 1866 mei 1 - 15, 1219
      - 1866 mei 16 - 31, 1220
      - 1866 juni 1 - 15, 1221
      - 1866 juni 16 - 30, 1222
      - 1866 juli 1 - 15, 1223
      - 1866 juli 16 - 31, 1224
      - 1866 aug. 1 - 15, 1225
      - 1866 aug. 16 - 31, 1226
      - 1866 sep. 1 - 15, 1227
      - 1866 sep. 16 - 30, 1228
      - 1866 okt. 1 - 15, 1229
      - 1866 okt. 16 - 31, 1230
      - 1866 nov. 1 - 15, 1231
      - 1866 nov. 16 - 30, 1232
      - 1866 dec. 1 - 15, 1233
      - 1866 dec. 16 - 31, 1234
      - 1867 jan. 1 - 15, 1235
      - 1867 jan. 16 - 31, 1236
      - 1867 feb. 1 - 15, 1237
      - 1867 feb. 16 - 28, 1238
      - 1867 mrt. 1 - 15, 1239
      - 1867 mrt. 16 - 31, 1240
      - 1867 apr. 1 - 15, 1241
      - 1867 apr. 16 - 30, 1242
      - 1867 mei 1 - 15, 1243
      - 1867 mei 16 - 31, 1244
      - 1867 juni 1 - 15, 1245
      - 1867 juni 16 - 30, 1246
      - 1867 juli 1 - 15, 1247
      - 1867 juli 16 - 31, 1248
      - 1867 aug. 1 - 15, 1249
      - 1867 aug. 16 - 31, 1250
      - 1867 sep. 1 - 15, 1251
      - 1867 sep. 16 - 30, 1252
      - 1867 okt. 1 - 15, 1253
      - 1867 okt. 16 - 31, 1254
      - 1867 nov. 1 - 15, 1255
      - 1867 nov. 16 - 30, 1256
      - 1867 dec. 1 - 15, 1257
      - 1867 dec. 16 - 31, 1258
      - 1868 jan. 1 - 15, 1259
      - 1868 jan. 16 - 31, 1260
      - 1868 feb. 1 - 15, 1261
      - 1868 feb. 16 - 29, 1262
      - 1868 mrt. 1 - 15, 1263
      - 1868 mrt. 16 - 31, 1264
      - 1868 apr. 1 - 15, 1265
      - 1868 apr. 16 - 30, 1266
      - 1868 mei 1 - 15, 1267
      - 1868 mei 16 - 31, 1268
      - 1868 juni 1 - 15, 1269
      - 1868 juni 16 - 30, 1270
      - 1868 juli 1 - 15, 1271
      - 1868 juli 16 - 31, 1272
      - 1868 aug. 1 - 15, 1273
      - 1868 aug. 16 - 31, 1274
      - 1868 sep. 1 - 15, 1275
      - 1868 sep. 16 - 30, 1276
      - 1868 okt. 1 - 15, 1277
      - 1868 okt. 16 - 31, 1278
      - 1868 nov. 1 - 15, 1279
      - 1868 nov. 16 - 30, 1280
      - 1868 dec. 1 - 15, 1281
      - 1868 dec. 16 - 31, 1282
      - 1869 jan. 1 - 15, 1283
      - 1869 jan. 16 - 31, 1284
      - 1869 feb. 1 - 15, 1285
      - 1869 feb. 16 - 28, 1286
      - 1869 mrt. 1 - 15, 1287
      - 1869 mrt. 16 - 31, 1288
      - 1869 apr. 1 - 15, 1289
      - 1869 apr. 16 - 30, 1290
      - 1869 mei 1 - 15, 1291
      - 1869 mei 16 - 31, 1292
      - 1869 juni 1 - 15, 1293
      - 1869 juni 16 - 30, 1294
      - 1869 juli 1 - 15, 1295
      - 1869 juli 16 - 31, 1296
      - 1869 aug. 1 - 15, 1297
      - 1869 aug. 16 - 31, 1298
      - 1869 sep. 1 - 15, 1299
      - 1869 sep. 16 - 30, 1300
      - 1869 okt. 1 - 15, 1301
      - 1869 okt. 16 - 31, 1302
      - 1869 nov. 1 - 15, 1303
      - 1869 nov. 16 - 30, 1304
      - 1869 dec. 1 - 15, 1305
      - 1869 dec. 16 - 31, 1306
      - 1870 jan. 1 - 15, 1307
      - 1870 jan. 16 - 31, 1308
      - 1870 feb. 1 - 15, 1309
      - 1870 feb. 16 - 28, 1310
      - 1870 mrt. 1 - 15, 1311
      - 1870 mrt. 16 - 31, 1312
      - 1870 apr. 1 - 15, 1313
      - 1870 apr. 16 - 30, 1314
      - 1870 mei 1 - 15, 1315
      - 1870 mei 16 - 31, 1316
      - 1870 juni 1 - 15, 1317
      - 1870 juni 16 - 30, 1318
      - 1870 juli 1 - 15, 1319
      - 1870 juli 16 - 31, 1320
      - 1870 aug. 1 - 15, 1321
      - 1870 aug. 16 - 31, 1322
      - 1870 sep. 1 - 15, 1323
      - 1870 sep. 16 - 30, 1324
      - 1870 okt. 1 - 15, 1325
      - 1870 okt. 16 - 31, 1326
      - 1870 nov. 1 - 15, 1327
      - 1870 nov. 16 - 30, 1328
      - 1870 dec. 1 - 15, 1329
      - 1870 dec. 16 - 31, 1330
    - 'Kopy notulen.' Register van uitgegane brieven., 1815-1823; 1331-1361; 31 delen
      - 1815 okt. 3 - dec. 31, 1331
      - 1816 jan. - mrt., 1332
      - 1816 apr. - juni, 1333
      - 1816 juli - sep., 1334
      - 1816 okt. - dec., 1335
      - 1817 jan. - mrt., 1336
      - 1817 apr. - juni, 1337
      - 1817 juli - sep., 1338
      - 1817 okt. - dec., 1339
      - 1818 jan. - feb., 1340
      - 1818 mrt. - apr., 1341
      - 1818 mei - juni, 1342
      - 1818 juli - aug., 1343
      - 1818 sep. - okt., 1344
      - 1818 nov. - dec., 1345
      - 1819 jan. - mrt., 1346
      - 1819 apr. - juni, 1347
        1819 juli - sep. ontbreekt.
      - 1819 okt. - dec., 1348
      - 1820 jan. - mrt., 1349
      - 1820 apr. - juni, 1350
        1820 juli - sep. ontbreekt.
      - 1820 okt. - dec., 1351
      - 1821 jan. - mrt., 1352
      - 1821 apr. - juni, 1353
      - 1821 juli - sep., 1354
      - 1821 okt. - dec., 1355
      - 1822 jan. - mrt., 1356
      - 1822 apr. - juni, 1357
      - 1822 juli - sep., 1358
      - 1822 okt. - dec., 1359
      - 1823 jan. - mrt., 1360
        1823 apr. - juni ontbreekt.
      - 1823 juli - sep., 1361
  - Toegangen op de ingekomen en minuten van uitgegane stukken, A.2
    - Agenda's op de ingekomen en uitgegane stukken., 1815-1823, 1862 - 1870; 1362-1395; 34 delen
      De agenda's over 1824-1862 zijn bij de stukken geborgen.
      - 1815 okt. - dec., 1362
      - 1816 jan. - juni, 1363
      - 1816 juli - dec., 1364
      - 1817 jan. - juni, 1365
      - 1817 juli - dec., 1366
      - 1818 jan. - juni, 1367
      - 1818 juli - dec., 1368
      - 1819 jan. - juni, 1369
      - 1819 juli - dec., 1370
      - 1820 jan. - juni, 1371
      - 1820 juli - dec., 1372
      - 1821 jan. - juni, 1373
      - 1821 juli - dec., 1374
      - 1822 jan. - juni, 1375
      - 1822 juli - dec., 1376
      - 1823 jan. - juni, 1377
      - 1823 juli - dec., 1378
      - 1862 juli - dec., 1379
      - 1863 jan. - juni, 1380
      - 1863 juli - dec., 1381
      - 1864 jan. - juni, 1382
      - 1864 juli - dec., 1383
      - 1865 jan. - juni, 1384
      - 1865 juli - dec., 1385
      - 1866 jan. - juni, 1386
      - 1866 juli - dec., 1387
      - 1867 jan. - juni, 1388
      - 1867 juli - dec., 1389
      - 1868 jan. - juni, 1390
      - 1868 juli - dec., 1391
      - 1869 jan. - juni, 1392
      - 1869 juli - dec., 1393
      - 1870 jan. - juni, 1394
      - 1870 juli - dec., 1395
    - Agenda's op de ingekomen en uitgegane stukken, net exemplaar., 1850-1853; 1396-1398; 3 pakken
      - 1850, 1396
      - 1851, 1397
      - 1853, 1398
    - Indices op de ingekomen en uitgegane stukken., 1815-1870; 1399-1454; 53 delen, 3 pakken
      - 1815 okt. - dec., 1399
      - 1816, 1400
      - 1817, 1401
      - 1818, 1402
      - 1819, 1403
      - 1820, 1404
      - 1821, 1405
      - 1822, 1406
      - 1823, 1407
      - 1824, 1408
      - 1825, 1409
      - 1826, 1410
      - 1827, 1411
      - 1828, 1412
      - 1829, 1413
      - 1830, 1414
      - 1831, 1415
      - 1832, 1416
      - 1833, 1417
      - 1834, 1418
      - 1835, 1419
      - 1836, 1420
      - 1837, 1421
      - 1838, 1422
      - 1839, 1423
      - 1840, 1424
      - 1841, 1425
      - 1842, 1426
      - 1843, 1427
      - 1844, 1428
      - 1845, 1429
      - 1846, 1430
      - 1847, 1431
      - 1848, 1432
      - 1849, 1433
      - 1850, 1434
      - 1851, 1435
      - 1852, 1436
      - 1853, 1437
      - 1854, 1438
      - 1855, 1439
      - 1856, 1440
      - 1857, 1 pak, 1441
      - 1858, 1 pak, 1442
      - 1859, 1 pak, 1443
        Letter A-F ontbreekt.
      - 1860, 1444
      - 1861, 1445
      - 1862, 1446
      - 1863, 1447
      - 1864, 1448
      - 1865, 1449
      - 1866, 1450
      - 1867, 1451
      - 1868, 1452
      - 1869, 1453
      - 1870, 1454
    - Klappers op de indices., 1816-1870; 1455-1510; 56 delen
      - 1816, 1455
      - 1817, 1456
      - 1818 jan. - juni, 1457
      - 1818 juli - dec., 1458
      - 1819, 1459
      - 1820, 1460
      - 1821, 1461
      - 1822, 1462
      - 1823, 1463
      - 1824, 1464
      - 1825, 1465
      - 1826, 1466
      - 1827, 1467
      - 1828, 1468
      - 1829, 1469
      - 1830, 1470
      - 1831, 1471
      - 1832, 1472
      - 1833, 1473
      - 1834, 1474
      - 1835, 1475
      - 1836, 1476
      - 1837, 1477
      - 1838, 1478
      - 1839, 1479
      - 1840, 1480
      - 1841, 1481
      - 1842, 1482
      - 1843, 1483
      - 1844, 1484
      - 1845, 1485
      - 1846, 1486
      - 1847, 1487
      - 1848, 1488
      - 1849, 1489
      - 1850, 1490
      - 1851, 1491
      - 1852, 1492
      - 1853, 1493
      - 1854, 1494
      - 1855, 1495
      - 1856, 1496
      - 1857, 1497
      - 1858, 1498
      - 1859, 1499
      - 1860, 1500
      - 1861, 1501
      - 1862, 1502
      - 1863, 1503
      - 1864, 1504
      - 1865, 1505
      - 1866, 1506
      - 1867, 1507
      - 1868, 1508
      - 1869, 1509
      - 1870, 1510
  - Ingekomen en minuten van uitgegane stukken (geheim), A.3
    - Ingekomen en minuten van uitgegane geheime stukken., 1815-1870; 1511-1523; 12 pakken
      Deze stukken zijn tot 1820 op de gewone agenda's vermeld en daarna op afzonderlijke agenda's, die bij deze stukken geborgen zijn.
      - 1815 - 1823, 1511
      - 1824 - 1829, 1512
      - 1830 - 1834, 1513
      - 1835, 1514
      - 1836, 1515
      - 1837, 1516
      - 1838 - 1840, 1517
      - 1841 - 1842, 1518
      - 1843, 1519
      - 1844 - 1845, 1520
      - 1846, 1521
      - 1847 - 1851, 1522
        1852-1853 niet aanwezig.
      - 1854 - 1870, 1523
- Archief secretaris-adviseur/secretaris-generaal, 1815-1862, B.
  COMMISSARIS VOOR DE KERKELIJKE ZAKEN, 1815
  SECRETARIS EN ADVISEUR VOOR DE KERKELIJKE ZAKEN, 1815-1842
  SECRETARIS-GENERAAL EN ADVISEUR VOOR DE KERKELIJKE ZAKEN, 1842-1859
  SECRETARIS-GENERAAL VOOR DE KERKELIJKE ZAKEN, 1859-1862